【裁判字號】    97,訴,3069
【裁判日期】    971128
【裁判案由】    強盜
【裁判全文】
臺灣板橋地方法院刑事判決              97年度訴字第3069號
公  訴  人  台灣板橋地方法院檢察署檢察官
被      告  甲○○
選任辯護人  陳長甫律師
上列被告因強盜案件，經檢察官提起公訴（九十七年度偵字第一
三一０三號），本院判決如下：
    主      文
甲○○意圖為自己不法之所有，結夥三人以上、攜帶兇器，以強
暴至使不能抗拒，而取他人之物，累犯，處有期徒刑柒年陸月。
    事      實
一、甲○○前曾於民國九十三年間，因違反毒品危害防制條例案
    件，經北部地區軍事法院以九十三年度信審字第二００號判
    決處有期徒刑四月確定，於九十四年四月十五日易科罰金執
    行完畢。詎仍不知警惕，緣沙大衛（經本院另案判決確定）
    因見乙○○於台北縣板橋巿館前東路七六號開設鐘錶行，乙
    ○○下班均攜帶手提包，認為其係於每日結束營業後，將貴
    重手錶攜回住處，乃尾隨確認其下班後之動態及其住處，再
    由沙大衛邀集綽號「阿文」之葉宏文（由檢察官另案偵辦中
    ）、綽號「阿含」之甲○○參與，其等三人乃共同基於意圖
    為自己不法所有之犯意聯絡，計畫結夥三人以上強盜乙○○
    財物，先由沙大衛於九十五年八月十五日下午，至台北市○
    ○路某商店購買電擊棒二支，及向不詳車行承租自用小客車
    一部，以供作案使用，於當日晚間七時許之夜間，由葉宏文
    、甲○○二人提供以不詳方式取得之已註銷之ＮＲ─４８６
    ３號車牌，沙大衛隨即懸掛於承租之自用小客車上，以防止
    為警循車牌而查獲，並駕駛上開改懸掛已註銷之ＮＲ─４８
    ６３號車牌之承租自用小客車，在乙○○所開設之鐘錶行附
    近守侯，見乙○○下班，沙大衛即駕車搭載葉宏文、甲○○
    ，前往乙○○位於台北縣板橋巿四川路一段一八九號住處附
    近守候，於同日晚間十一時三十分許，乙○○獨自返家，步
    行至上述住家樓下，沙大衛則在車上把風、接應，葉宏文、
    甲○○即持沙大衛所交付，客觀上對人之生命、身體、安全
    構成威脅，足供兇器使用之電擊棒各一支下車，復持以電擊
    乙○○，使乙○○不支倒地，因而受有多處擦挫傷等傷害（
    傷害部分未據告訴），以此強暴方法至使乙○○不能抗拒，
    而強取乙○○所有之手提包一只（其內僅有0000-000000 號
    、0000-000000 號、0000-000000 號行動電話三支、行動電
    話ＳＩＭ卡八張、日盛商業銀行及板信商業銀行之存摺各一
    本、汽、機車鑰匙各一串等物），得手後，隨即由沙大衛駕
    駛上開自用小客車，搭載葉宏文、甲○○二人離去。嗣因沙
    大衛於把風接應之等候期間，在車上嚼食檳榔，而將檳榔殘
    渣吐在等候處之地上，經警採集犯罪現場所遺留之檳榔渣送
    鑑定，查知檳榔渣之ＤＮＡ與沙大衛之ＤＮＡ─ＳＴＲ型別
    相同，始循線查悉上情。
二、案經台北縣政府警察局板橋分局報告台灣板橋地方法院檢察
    署檢察官偵查起訴。
    理      由
一、本案認定犯罪事實所用之證據，經檢察官、被告甲○○、辯
    護人於本院審理時同意將該等證據資料列為證據調查，本院
    審酌上開證據資料作成時之情況，並無不適當之情形，且證
    據力並未明顯偏低，依刑事訴訟法第一百五十九條之五第一
    項規定，均應具有證據能力。
二、上揭事實，業據被告於偵查及本院審理時均坦承不諱，核與
    證人即沙大衛、乙○○等人於警詢及偵查時證述之情節相符
    ，並經證人吳翼翼、張清通、魏秋雲等人於偵查中證述屬實
    ，復有查獲照片影本十二紙、內政部警政署刑事警察局九十
    五年九月二十五日刑醫字第0950126752號鑑驗書一份在卷可
    稽，足認被告之自白與事實相符，堪以採信。本案事證明確
    ，被告之強盜犯行洵堪認定，自應依法論科。
三、核被告所為，係犯刑法第三百三十條第一項、第三百二十八
    條第一項之結夥三人以上、攜帶兇器之加重強盜罪。被告與
    沙大衛、葉宏文三人間，對前開犯罪之實行，有犯意聯絡及
    行為分擔，為共同正犯。查被告有如前所述之前案紀錄，於
    九十四年四月十五日易科罰金執行完畢，有台灣高等法院被
    告前案紀錄表在卷可稽，其於受徒刑之執行完畢後，五年以
    內故意再犯本案有期徒刑以上之罪，為累犯，應依刑法第四
    十七條第一項規定加重其刑。
四、爰審酌被告之素行不佳，犯罪之動機、目的均僅為一己之私
    利，結夥持械強盜他人財物，造成被害人莫大恐懼，危害社
    會治安，兼衝被告強盜被害人財物之數額、參與強盜犯行之
    分擔，及犯罪後坦承犯行，態度尚屬良好等一切情狀，量處
    如主文所示之刑，以示警懲。至被告所犯之罪為刑法第三百
    三十條第一項之加重強盜罪，所宣告之刑逾有期徒刑一年六
    月，依中華民國九十六年罪犯減刑條例第三條第一項第十五
    款規定，不得減刑，併此指明。
五、至未扣案之電擊棒二支，係共犯沙大衛所有，供本案強盜犯
    罪所用之物，然證人沙大衛於偵查時供稱已丟棄，爰不另為
    沒收之諭知，附此敘明。
據上論斷，應依刑事訴訟法第二百九十九條第一項前段，刑法第
二十八條、第三百三十條條第一項，第四十七條第一項，判決如
主文。
本案經檢察官陳豐年到庭執行職務。
中    華    民    國    97    年    11    月    28    日
            刑事第十九庭  審判長法  官  曾正耀
                                法  官  張兆光
                                法  官  林鈺琅
以上正本證明與原本無異。
如不服本判決，應於收受送達後10日內，向本院提出上訴狀，並
應敘述具體理由；其未敘述上訴理由者，應於上訴期間屆滿後20
日內，向本院補提理由書（均須按他造當事人之人數附繕本），
「切勿逕送上級法院」。
                                書記官  林蔚然
中    華    民    國    97    年    11    月    28    日
附錄本案論罪科刑法條全文：
刑法第330 條：（加重強盜罪）
  犯強盜罪而有第三百二十一條第一項各款情形之一者，處七年
  以上有期徒刑。
  前項之未遂犯罰之。
刑法第328 條：（普通強盜罪）
  意圖為自己或第三人不法之所有，以強暴、脅迫、藥劑、催眠
  術或他法，至使不能抗拒，而取他人之物或使其交付者，為強
  盜罪，處五年以上有期徒刑。
  以前項方法得財產上不法之利益或使第三人得之者，亦同。
  犯強盜罪因而致人於死者，處死刑、無期徒刑或十年以上有期
  徒刑；致重傷者，處無期徒刑或七年以上有期徒刑。
  第一項及第二項之未遂犯罰之。
  預備犯強盜罪者，處一年以下有期徒刑、拘役或三千元以下罰
  金。
刑法第321 條：（加重竊盜罪）
  犯竊盜罪而有左列情形之一者，處六月以上、五年以下有期徒
  刑：
  一、於夜間侵入住宅或有人居住之建築物、船艦或隱匿其內而
      犯之者。
  二、毀越門扇、牆垣或其他安全設備而犯之者。
  三、攜帶兇器而犯之者。
  四、結夥三人以上而犯之者。
  五、乘火災、水災或其他災害之際而犯之者。
  六、在車站或埠頭而犯之者。
  前項之未遂犯罰之。


司法院資訊處製作；財團法人民間司法改革基金會備份。
